【裁判字號】    92,交聲,544
【裁判日期】    920530
【裁判案由】    聲明異議
【裁判全文】
臺灣臺中地方法院交通事件裁定                    九十二年度交聲字第五四四號
    原處分機關  交通部公路總局台中區監理所
    異議人即
    受處分人    甲○○
右列受處分人因違反道路交通管理處罰條例案件，對於交通部公路總局台中區監理所
九十二年五月十五日所為之裁決（中監違字第裁六○─ＧＣ0000000號裁決書
），聲明異議，本院裁定如左：
    主  文
異議駁回。
    理  由
一、原處分機關略以：本案係台中市警察局第三分局員警逕行舉發受處分人甲○○所
    有之車號ＸＡ─２８５０號自小客車，於九十二年三月十三日十五時五分許，在
    工學路一一一號前，因「不緊靠道路右側停車」違規，受處分人依指定應到案日
    前向該所提出申訴，該所遂於九十二年五月十五日以中監違字第裁六○─ＧＣ0
    000000號裁決書，裁處罰鍰新台幣九百元整，逾期則依裁決書處罰主文規
    定裁處，於法並無不合等語。
二、本件異議人即受處分人甲○○則以：舉發員警並末依規定夾白色舉發單，且當時
    之車輛並末超過線條；又舉發違規地點應係工學路一二一號，而非該警員所載之
    一一一號，因此該警員應是拍照即走，或該員警甚至是坐在警車上拍照完就走，
    連下車都不用，爰依法聲明異議云云。
三、按汽車駕駛人停車時有不依順行方向，或不緊靠道路右側，或併排停車情形者，
    處新台幣六百元以上一千二百元以下罰鍰，道路交通管理處罰條路第五十六條第
    一項第六款定有明文；復依違反道路交通管理事件統一裁罰標準表規定，不依順
    行方向停車者，處罰鍰新台幣九百元整。另道路交通安全規則第一百十二條第二
    項規定：「停車時應依車輛順行方向緊靠道路右側... 其右側前後車輪外側距離
    緣石或路面邊緣不得逾四十公分」。經查：本件受處分人甲○○所有之車號ＸＡ
    ─２８５０號自小客車，於九十二年三月十三日十五時五分許，在工學路一一一
    號前，因不緊靠道路右側停車違規，為台中市警察局第三分局員警掣單逕行舉發
    等情，有前揭舉發通知單一紙附卷可稽。且經本院檢視卷附取締照片一幀，該違
    規地點雖未劃設有禁止停車之標誌，但該車停放方式確實未依順行方向且未緊靠
    道路右側停車之違規事實，已甚明確。雖異議人辯稱舉發單所載之地點應係工學
    路「一二一」號前，而非該警員所載之「一一一」號前，但依舉發照片已足徵異
    議人之違規行為明確，故縱原舉發機關誤載違規地點，異議人仍不得據此要求免
    責。從而，原處分機關依法裁處受處分人罰鍰新台幣九百元整並無違誤，本件異
    議為無理由，應予駁回。
四、據上論斷，應依道路交通管理處罰條例第八十七條第二項、道路交通案件處理辦
    法第十八條前段、第十九條，裁定如主文。
中      華      民      國    九十二    年     五       月    三十      日
                                        臺灣臺中地方法院交通法庭
                                            法  官
右正本證明與原本無異。
如不服本裁定應於送達後五日內向本院提出抗告狀。
                                            書記官
中      華      民      國    九十二    年            月          日


司法院資訊處製作；財團法人民間司法改革基金會備份。
